【裁判字號】    97,訴,4239
【裁判日期】    971121
【裁判案由】    毒品危害防制條例
【裁判全文】
臺灣臺中地方法院刑事判決              97年度訴字第4239號
公  訴  人  臺灣臺中地方法院檢察署檢察官
被      告  甲○○
上列被告因違反毒品危害防制條例案件，經檢察官提起公訴（97
年度毒偵字第4898號），於本院準備程序，被告就被訴事實為有
罪之陳述，經本院告知簡式審判程序意旨，並聽取當事人之意見
後，經合議庭裁定改行簡式審判程序，本院判決如下：
    主  文
甲○○施用第一級毒品，累犯，處有期徒刑玖月。
    犯罪事實
一、甲○○於民國（下同）90年間因施用第二級毒品案件，經本
    院裁定送觀察、勒戒後，認無繼續施用毒品傾向，由臺灣臺
    中地方法院檢察署檢察官於90年7月5日以90年度毒偵字1062
    號為不起訴處分確定。惟其於90年10月間又犯施用第一級毒
    品案件，經裁定送觀察、勒戒後，認有繼續施用毒品傾向，
    經同署檢察官聲請強制戒治併提起公訴，由本院裁定令入戒
    治處所施以強制戒治，並以91年度訴字第2091號判決判處有
    期徒刑8月，復由本院以92年聲字第1754號裁定與其另犯施
    用第二級毒品罪合併定應執行有期徒刑1年4月確定。其強制
    戒治至92年9月1日執行完畢，接續執行上開有期徒刑，於93
    年8月10日假釋出監並付保護管束。竟於前案強制戒治執行
    完畢釋放後之5年內之94年間，且仍於假釋期間，再因施用
    第一、二級毒品及違反職役職責罪案件，經本院及國防部中
    部地方軍事法院分別判處有期徒刑8月、3月及2年4月確定，
    並經本院以95年聲字第354號定應執行有期徒刑3年，再經本
    院以96年度聲減字第2395號裁定減刑並定其應執行刑有期徒
    刑1年6月確定，於96年7月16日因縮刑期滿執行完畢而出監
    。詎猶不知悔改，竟基於施用第一級毒品之犯意，於97年7
    月26日下午9時許，在臺中縣太平市○○里○○○○街26號
    之住處，以針筒注射方式，施用第一級毒品海洛因1次（該
    針筒業經其拋棄而未扣案）。嗣於97年7月31日下午5時55分
    許，因甲○○被警方列為矯治機構毒品列管人口，在臺中市
    ○區○○路與太平路口前為警盤查，且經其同意帶回警局採
    尿送驗，結果呈毒品嗎啡陽性反應，始查悉上情。
二、案經臺中市警察局第二分局報請臺灣臺中地方法院檢察署檢
    察官偵查起訴。
    理  由
一、按除被告所犯為死刑、無期徒刑、最輕本刑為3年以上有期
    徒刑之罪或高等法院管轄第一審案件者外，於刑事訴訟法第
    273條第1項程序進行中，被告先就被訴事實為有罪之陳述時
    ，審判長得告知被告簡式審判程序之旨，並聽取當事人、代
    理人、辯護人及輔佐人之意見後，裁定進行簡式審判程序；
    除簡式審判程序及簡易程序案件外，第一審應行合議審判，
    刑事訴訟法第273之1條第1項、第284條之1分別定有明文。
    查本件被告甲○○所犯係死刑、無期徒刑、最輕本刑為3年
    以上有期徒刑或高等法院管轄第一審案件以外之罪，並於本
    院行準備程序時就被訴事實為有罪之陳述，本院合議庭依前
    揭規定，經評議結果，裁定改由受命法官獨任行簡式審判程
    序。又簡式審判程序之證據調查，依刑事訴訟法第273條之2
    規定，不受同法第159條第1項審判外陳述排除之限制，再被
    告對於卷內之各項證據，亦不爭執證據能力，故卷內所列之
    各項證據，自得作為證據，合先敘明。
二、上揭犯罪事實，業據被告甲○○於警詢及本院審理時均坦承
    不諱，而為警所採之尿液，經送鑑驗結果確呈嗎啡陽性反應
    ，亦有中山醫學大學附設醫院檢驗科藥物檢測中心於97年8
    月14日出具之尿液檢驗報告1份附卷可稽。海洛因施用入人
    體後水解還原成嗎啡，再循嗎啡之代謝方式排出體外，已據
    行政院衛生署藥物食品檢驗局（81）藥檢壹字第006431號函
    說明甚詳。足徵被告自白因有其他證據可補強，且查與事實
    相符，足予憑採。本案事證明確，被告犯行已經證明，應依
    法論科。
三、核被告甲○○所為，係犯毒品危害防制條例第10條第1項之
    施用第一級毒品罪。被告施用第一級毒品前持有第一級毒品
    之低度行為，應為其施用第一級毒品之高度行為所吸收，不
    另論罪。又被告前有犯罪事實欄所載之前科，甫於96年7月
    16日縮刑期滿執行完畢而出監，有臺灣高等法院被告前案紀
    錄表及在監在押全國紀錄表在卷可稽。其受徒刑之執行完畢
    後，5年以內故意再犯本件有期徒刑以上之罪，為累犯，應
    依刑法第47條第1項規定加重其刑。爰審酌被告施用毒品，
    經觀察、勒戒及強制戒治後，仍不知戒惕，再次施用，無視
    於毒品對於自身健康之戕害及國家對於杜絕毒品犯罪之禁令
    ，再次施用毒品，誠屬不該，兼衡以其犯罪手段、家庭狀況
    暨犯後坦承犯行，態度良好，且其自97年2月27日起迄今均
    有至醫院接受美沙冬代替療法，定期服用藥物，此有台中巿
    維新醫院於97年11月7日出具之診斷證明書1份在卷可參，其
    供稱僅因家庭因素，心理壓力過大，一時失慮，有心戒毒等
    一切情狀，量處如主文所示之刑，以示懲儆。
四、依刑事訴訟法第273條之1第1項、第299條第1項前段、第310
    條之2、第454條第1項，毒品危害防制條例第10條第1項，刑
    法第11條前段、第47條第1項、第51條第5款，判決如主文。
五、如不服本判決，應於判決送達後10日內，附具理由向本院提
    出上訴狀（應附繕本）。
本案經檢察官乙○○到庭執行職務。
中    華    民    國    97    年    11    月    21    日
                  刑事第十庭    法  官  黃賢婷
以上正本證明與原本無異。
                                書記官  王麗雯
中    華    民    國    97    年    11    月    21    日
附錄本案論罪科刑法條全文：
毒品危害防制條例第10條
施用第一級毒品者，處6月以上、5年以下有期徒刑。


司法院資訊處製作；財團法人民間司法改革基金會備份。
